【裁判字號】    94,訴,1088
【裁判日期】    950309
【裁判案由】    毒品危害防制條例
【裁判全文】
臺灣基隆地方法院刑事判決              94年度訴字第1088號
公  訴  人  臺灣基隆地方法院檢察署檢察官
被      告  乙○○
                    （現另案於臺灣基隆監獄執行中）
上列被告因違反毒品危害防制條例案件，由檢察官提起公訴（94
年度毒偵字第3183號）暨移送併案審理（95年度毒偵字第193 號
），被告就被訴事實為有罪之陳述，本院合議庭裁定由受命法官
獨任以簡式審判程序進行審理，判決如下：
    主  文
乙○○連續施用第一級毒品，累犯，處有期徒刑壹年陸月，扣案
之第一級毒品海洛因壹包（淨重壹點柒陸公克、包裝重零點壹柒
公克），沒收銷燬之。
    事  實
一、乙○○前因施用毒品案件，經2次觀察、勒戒後，均認無繼
    續施用毒品傾向，先後於民國（下同）88年5月15日及89 年
    3月7日執行完畢釋放，經臺灣基隆地方法院檢察署檢察官各
    於88年5月17日及89年3月6日，以88年度偵字第2747號及89
    年度毒偵字第73號、第690號、第827號為不起訴處分確定。
    復因施用第1級、第2級毒品，經本院裁定送強制戒治，於91
    年2月21日期滿執行完畢，並經臺灣基隆地方法院檢察署檢
    察官提起公訴，嗣經本院以89年度訴字第531號判決，分別
    判處有期徒刑8月及5月，應執行有期徒刑1年確定；又因施
    用第1級、第2級毒品，由本院於90年12月13日，以90年度訴
    字第547號判決，分別判處有期徒刑10月及8月、應執行有期
    徒刑1年4月確定，連同前開有期徒刑1年部分，合併定應執
    行有期徒刑2年3月，甫於94年2月17日縮刑期滿執行完畢。
    復因施用第1級、第2級毒品，經臺灣高等法院於94年11月24
    日，以94年度上訴字第2663號判決，分別判處有期徒刑1年6
    月及1年2月、應執行有期徒刑2年4月確定。
二、乙○○竟不思悔改，於前開強制戒治執行完畢後五年內，基
    於施用第1 級毒品海洛因之概括犯意，自94年11月25日某時
    起，至95年1月13日下午某時止，在基隆市○○○路189巷80
    號住處、基隆市○○路200巷108號4 樓友人莊建榮家中，連
    續以注射針筒施打之方式，施用第1級毒品海洛因多次。嗣
    於94年11月25日9 時50分許，在基隆市○○路162之1號前，
    遇警盤查，扣得第1級毒品海洛因1包（淨重1.76公克、包裝
    重0.17公克）；再於95年1 月13日下午20時10分許，經警於
    基隆市○○區○○路、八德路口持搜索票搜索其友人莊建榮
    之車輛、房屋時在場，經其同意採尿送驗，經檢驗後驗出尿
    液中有嗎啡之陽性反應而查悉上情。
二、案經基隆市警察局第四分局報請臺灣基隆地方法院檢察署檢
    察官偵查起訴暨移送併案審理。
    理  由
一、本件被告所犯非死刑、無期徒刑、最輕本刑為3年以上有期
    徒刑之罪，或高等法院管轄第一審之案件，被告於本院準備
    程序中，就被訴事實為有罪之陳述，經告以簡式審判程序之
    旨，並聽取檢察官、被告之意見後，本院合議庭裁定由受命
    法官進行簡式審判程序，是本件之證據調查，依刑事訴訟法
    第273條之2規定，不受同法第159條第1項、第161條之2、第
    161條之3、第163條之1及第164條至第170條規定之限制，合
    先敘明。
二、上揭事實業據被告乙○○於本院審理時坦承不諱，且其為警
    查獲後所採尿液檢體經檢驗結果，呈嗎啡陽性反應，此有臺
    灣尖端先進生技醫藥股份有限公司於94年12月5日、95年1月
    27日出具之濫用藥物尿液檢驗報告各1紙附卷可稽。且扣案
    白色粉末1包，經送請法務部調查局檢驗結果，含第一級毒
    品海洛因成分，淨重1.76公克，空包裝重0.17公克，此有法
    務部調查局95年2月17日調科壹字第320003417號鑑定通知書
    1 份在卷可佐，被告施用第一級毒品海洛因犯行之自白與事
    實相符，堪以認定。
三、被告前因2次施用毒品案件，經觀察、勒戒後，均認無繼續
    施用毒品傾向，先後於88年5月15日及89年3月7日執行完畢
    釋放，經臺灣基隆地方法院檢察署檢察官於88年5月17日及
    89年3月6日，以88年度偵字第2747號及89年度毒偵字第73號
    、第690號、第827 號為不起訴處分確定。復因施用第1級、
    第2級毒品，經本院裁定送強制戒治，於91年2月21日期滿執
    行完畢等情，有臺灣高等法院被告前案紀錄表附卷足佐。被
    告於強制戒治執行完畢之91年2月21日後5年內犯本件施用毒
    品犯行，符合毒品危害防制條例第23條第2 項前段之規定。
    被告犯行事證明確，洵堪認定。
四、核被告所為，係犯毒品危害防制條例第10條第1 項之施用第
    一級毒品罪。被告施用前後多次持有第一級毒品海洛因之低
    度行為，為其施用之高度行為所吸收而不另論罪。被告多次
    施用第一級毒品犯行，時間緊接，所犯罪名、犯罪基本構成
    要件相同，顯係基於概括犯意反覆為之，應依連續犯之規定
    論以一罪，並加重其刑。被告除起訴書所載之94年11月25日
    之施用第一級毒品犯行外，其餘事實欄所載之施用第一級毒
    品犯行，雖未在本件公訴人起訴範圍，惟被告已坦承犯行，
    此部分非法施用行為與本件已起訴部分之施用行為，時間緊
    接，所犯罪名、犯罪基本構成要件相同，顯係基於概括犯意
    而為，有連續犯之裁判上一罪關係，為本件起訴效力所及，
    且經檢察官移送併案審理，本院自應就此部分併為審理。又
    查被告有事實欄所載之犯罪科刑執行情形，有臺灣高等法院
    被告全國前案紀錄表在卷可稽，其受有期徒刑之執行完畢後
    ，五年以內再犯有期徒刑以上之本罪，為累犯，應依刑法第
    47條遞予加重其刑。查被告經觀察勒戒、強制戒治、服刑完
    畢後，仍未能戒除毒癮，再犯本件施用毒品犯行，施用毒品
    屬自戕行為、犯罪動機、目的、手段、品行、智識程度、犯
    罪所生危害、犯罪後於本院審理中坦承犯行，態度尚佳等一
    切情狀，量處如主文所示之刑，以資懲儆。扣案海洛因1 包
    ，係毒品危害防制條例所定之第一級毒品，包裝與毒品不能
    分離，不問屬於犯人與否，均依同條例第18條第1項前段沒
    收銷燬之。
據上論斷，應依刑事訴訟法第273 條之1 第1 項、第299 條第1
項前段，毒品危害防制條例第10條第1項、第23條第2項、第18條
第1項前段，刑法第11條、第56條、第47條，判決如主文。
本案經檢察官甲○○到庭執行職務。
中    華    民    國    95    年    3     月    9     日
                  刑事第二庭法  官  王敏慧
以上正本證明與原本無異。
對於本件判決如有不服，應於收受送達後10日內，向本院提出上
訴書狀，上訴於臺灣高等法院，並按他造當事人之人數附具繕本
。
                            書記官  彭淑芳
中    華    民    國    95    年    3     月    9     日
附錄本案論罪科刑法條全文：
毒品危害防制條例第10條：
施用第1 級毒品者，處6 月以上5 年以下有期徒刑。
施用第2 級毒品者，處3 年以下有期徒刑。


司法院資訊處製作；財團法人民間司法改革基金會備份。
